【裁判字號】    89,上易,641
【裁判日期】    890516
【裁判案由】    竊盜
【裁判全文】
臺灣高等法院高雄分院刑事判決                    八十九年度上易字第六四一號
    上  訴  人
    即  被  告  甲○○
右上訴人因竊盜案件，不服臺灣高雄地方法院八十九年度易字第四一一號中華民國八
十九年二月十日第一審判決（起訴案號：臺灣高雄地方法院檢察署八十八年度偵字第
三０一０四號），提起上訴，本院判決如左：
      主  文
上訴駁回。
      事  實
一、甲○○曾有多次竊盜前科，民國八十八年間所犯竊盜罪，經臺灣高雄地方法院於
    八十八年五月二十日判處有期徒刑三月，緩刑二年確定，現尚在緩刑期中。詎又
    不知悔改，復意圖為自己不法之所有，於八十八年十二月十日晚上九時五十五分
    許，由側門侵入高雄縣彌陀鄉○○○路九號乙○○住宅，竊取乙○○所有置於屋
    內酒櫃皮夾內之現款新台幣（下同）七百元，得手後，因甲○○所騎乘ＸＯＡ─
    二五九號之機車停放於乙○○家門外，乙○○返家發覺有異而報警處理，經警於
    該住宅二樓樓梯間，當場查獲逮捕甲○○。
二、案經高雄縣警察局岡山分局報請臺灣高雄地方法院檢察署檢察官偵查起訴。
      理  由
一、右揭事實，迭據被告甲○○於警訊、偵查中、原審及本院審理時坦承不諱，核與
    被害人乙○○於警訊及原審審理時指述情節相符，復有被害人乙○○出具之領結
    一紙在卷可稽，被告自白與事實相符，堪信為真實。本件事證明確，被告甲○○
    上開竊盜犯行，堪以認定。
二、核被告甲○○所為係犯刑法第三百二十一條第一項第一款於夜間侵入住宅竊盜罪
    。原審認被告甲○○罪證明確，適用刑法第三百二十一條第一項第一款之規定，
    並審酌被告甲○○年輕力壯不循正常途徑取得金錢，而貪圖小利，且被告有多次
    竊盜紀錄，此有被告全國前案紀錄表在卷可參，而甫於八十八年五月二十日因竊
    盜罪經判處有期徒刑三月，緩刑二年，現仍緩刑中，此亦有被告全國前案紀錄表
    及臺灣高雄地方法院檢察署刑案資料查註紀錄表各一份在卷可佐，顯見其意志力
    薄弱，而無反省之能力，素行非佳，復擅入他人住宅竊取財，使被害人精神及財
    產受有相當傷害，惟被告竊得之財物僅為七百元，且並未持任何兇器行竊等一切
    情狀，量處有期徒刑壹年陸月。認事用法，均無違誤，量刑亦屬妥適。被告上訴
    意旨，以其現在就學中，指摘原判決量刑過重，且提出和解書一紙，請求宣告緩
    刑或減輕其刑，惟被告甲○○前經法院判處有期徒刑三月，緩刑二年確定，現仍
    緩刑期中，依法自不得再為緩刑之宣告，而被告雖於本院辯論終結後提出和解書
    一紙，惟依其犯罪情節，亦無足以憫恕或其他堪予減輕其刑之情狀，被告甲○○
    之上訴為無理由，應予駁回。
據上論結，應依刑事訴訟法第三百六十八條，判決如主文。
本案經檢察官羅正平到庭執行職務。
中    華    民    國     八十九     年       五       月     十六   日
                              臺灣高等法院高雄分院刑事第三庭
                                  審判長法官  莊秋桃
                                        法官  魏式璧
                                        法官  陳中和
右正本證明與原本無異。
不得上訴。
                                      書記官  劉博文
中    華    民    國     八十九     年       五       月    十八    日
附錄：本判決論罪科刑法條：
刑法第三百二十一條第一項第一款：
犯竊盜罪而有左列情形之一者，處六月以上五年以下有期徒刑：
一、於夜間侵入住宅或有人居住之建築物、船艦或隱匿其內而犯之者。
                                                                  Ｊ


司法院資訊處製作；財團法人民間司法改革基金會備份。
